臺灣臺南地方法院新市簡易庭民事判決
                              111年度新簡字第246號
原      告  陳妍蓁  
訴訟代理人  楊維鴻  
被      告  林睿祺  

訴訟代理人  黃文良  
上列被告因過失傷害案件，原告於刑事訴訟附帶提起民事訴訟，
請求侵權行為損害賠償，經刑事庭裁定移送前來，本院已於民國
111年10月19日言詞辯論終結，判決如下：
    主      文
被告應給付原告新臺幣肆拾參萬壹仟玖佰捌拾伍元，及自民國一
百一十年十一月十九日起至清償日止，按週年利率百分之五計算
之利息。
原告其餘之訴駁回。
訴訟費用由被告負擔百分之四十八，餘由原告負擔。
本判決原告勝訴部分得假執行。
原告其餘假執行聲請駁回。
    事實及理由
一、原告起訴主張： 
　㈠被告於民國110年4月29日7時12分許，駕駛車號0000–TL號自
    小客車，沿臺南市新市區和平街由北往南行駛，嗣行經和平
    街與中正路323巷之無號誌交岔路口時，本應注意行至無號
    誌之交岔路口，轉彎車應暫停讓直行車先行；左轉彎時，應
    行至交岔路口中心處左轉，並不得占用來車道搶先左轉；而
    當時天候雨、日間自然光線、柏油路面、路面濕潤、無障礙
    物、視距良好，是依當時狀況，並無不能注意情事，詎疏未
    注意，貿然左轉，未讓中正路323巷之車輛先行，適有原告
    騎乘車號000–1613號機車(下稱系爭機車)，沿中正路323巷
    由東往西直行，亦疏未注意，未減速慢行，並作隨時停車之
    準備，復未注意車前狀況，並隨時採取必要之安全措施，即
    欲通過該路口。嗣雙方見狀閃煞不及，兩車遂發生碰撞(下
    稱系爭事故)，致原告受有右側橈骨遠端骨折、上唇撕裂傷
    、左側手腳擦傷、右側上顎正中門齒脫落、右側上顎側門齒
    內縮鬆脫、左側上顎正中門齒半脫位、左側上顎側門齒震盪
    與牙冠斷裂、左上正中門齒脫出、右上側門齒脫位、下唇撕
    裂傷等傷害(下稱系爭傷害)。
　㈡原告因系爭事故受有損害，分別請求被告賠償：
　⒈已支出醫療費用新臺幣(下同)78,988元、後續醫療費用34,81
    7元。
　⒉原告110年4月29日事故當日住院至110年5月3日，住院期間須
    受人看護，出院後亦須受人看護照顧一個月，住院期間( 共
    計5日）及出院後皆係由親屬親自照護，共計35日，依現 行
    看護費用每日2,200元計算，看護費用共77,000元。
　⒊原告為治療系爭傷害自110年4月29日起至110年10月21日，共
    18日，搭乘計程車往返住家及奇美醫院，花費35趟車資，每
    次車資以335元計算，就醫交通費共11,725元。
　⒋系爭機車修復費用(零件已扣除折舊)3,388元，亦由被告負擔
    賠償。
　⒌原告於系爭事故發生前係在第三人瑪澄科技有限公司擔任總
    務人員，每月薪資計30,000元。原告出院後肢體活動甚為不
    便，依奇美醫院110年7月24日骨科診斷證明書醫囑記載，出
    院後仍需復健休養三個月，是請求被告賠償休養三個月之不
    能工作損失90,000元。
　⒍原告年齡已65歲屬中高齡長者，系爭傷害受傷處多屬重要肢
    幹，治療後上肢受傷部位活動受限且經常感覺酸痛，而多顆
    牙齒受損，治療後仍常感不適，嚴重影響生活起居，復因系
    爭事故致晚上常無法入睡，進而產生焦慮、憂慮心理病癥，
    目前已在身心科接受治療中，是系爭事故已造成原告精神上
    莫大痛苦，請求被告賠償非財產上損害精神慰撫金300,000
    元。
　㈢聲明：被告應賠償原告902,263元，及自刑事附帶民事起訴狀
     繕本送達翌日起至清償日止，按週年利率5％計算之利息；
     並願供擔保，請准宣告假執行。
二、被告答辯略以：
　㈠針對原告請求醫療費用78,988元、後續醫療費用34,817元、
    就醫交通費用11,725元、系爭機車維修費3,388元、不能工
    作損失90,000元等部分均不爭執，同意賠償。另就臺南市車
    輛行車事故鑑定會南鑑0000000案鑑定意見書(下稱系爭鑑定
    書)，判定系爭事故原告無肇事責任，應由被告負全部肇事
    責任之鑑定結果，亦不為爭執。
　㈡原告請求看護費77,000元(住院5日出院30日、每日2,200 元
    計算)，被告認為診斷證明書記載30天，並未區分住院及出
    院之後，故認為應僅以30天計算即可。至於費用原告並未提
    出實際支出證明，故認為依強制保險法規定一天日額1,200
    元，所以本件請求看護費用應以36,000元計算。被告同意賠
    償原告看護費用36,000元，逾此部分則無依據，不同意賠償
    。
　㈢原告請求精神慰撫金300,000元實屬過高，原告認賠償100,00
    0元為已足。又系爭事故原告已受領強制汽車責任保險金83,
    933元，應自被告賠償金額內扣除。
　㈣聲明：原告之訴駁回。　
三、得心證理由：
　㈠本件原告主張被告駕駛自小客車行經事故地點，因行車疏失
    ，左轉彎未禮讓原告直行機車，與原告發生交通事故，導致
    原告身體受傷及系爭機車受損之事實，為被告所不爭執，復
    經本院依職權調閱110年度交簡字第3387號刑事案卷核閱無
    誤，可信為真實。是原告依據侵權行為之法律關係，請求被
    告負損害賠償責任，於法自屬有據。
　㈡又原告請求之各項賠償，其中醫療費用78,988元、後續醫療
    費用34,817元、就醫交通費用11,725元、系爭機車維修費3,
    388元、不能工作損失90,000元，業據提出相關之奇美醫院
    診斷證明書、醫療費用收據、治療計畫建議書、計程車資線
    上試算資料、尚益車業明細表、瑪澄科技有限公司員工在職
    證明書、存摺內頁影本及110年度員工請假卡等件為憑，復
    為被告所不爭執，同意如數賠償，是原告上開請求之賠償，
    均予以准許。至原告其餘請求，則據被告以看護費用逾36,0
    00元部分無理由，及精神慰撫金合理賠償為100,000元等語
    置辯，是本件兩造爭執事項厥為：①原告請求看護費用逾36,
    000元部分有無理由？②原告請求賠償300,000元精神慰撫金
    是否公允？經查：
　⒈看護費用部分：
　　兩造關於看護費用之爭議，在於原告提出之奇美醫院診斷證
    明書，醫囑記載「需人看護一個月」，上開期間有無包含原
    告已住院期間之5日及看護期間合理費用若干？查病患於住
    院期間，除需家人或看護協助照護手術後之傷口及病程發展
    ，因行動不自由，亦需他人協助身體清潔、料理三餐及生活
    瑣事，故住院期間有看護需要，乃通常之經驗，自毋庸於診
    斷證明書特為記載。及本院審閱原告提出之診斷證明書，醫
    師囑言欄記載「…入院時間：110年4月29日，手術日期：110
    年4月29日鋼鈑內固定復位手術，出院時間：110年5月3日，
    共5天，需人看護一個月…」，前後文意亦刻意區隔住院前後
    之期日，可認上開記載之看護，應指出院後需專人看護之期
    日，故原告主張看護期日為接受手術治療之住院期間5日及
    出院後需專人看護1個月，應可採認。至於看護費用標準，
    原告因手部右側橈骨遠端骨折實施固定復位手術，術後幾天
    需注意手術部位之照顧，避免夜間因睡眠處於無意識狀態而
    有大動作，自有全日看護需要，故原告請求5日住院期間之
    看護費用11,000元(5×2200＝11,000)，應屬合理。出院後，
    雖原告行動仍有所不便，但其餘受傷部位為顏面及四肢挫、
    擦傷，未達完全無法自理生活之程度，專人看護應以半日(
    指12小時)為已足，故出院後一個月需人看護費用，以每日1
    ,200元計應屬合理，30日之費用為36,000元，故原告所得請
    求之合理看護費用為47,000元(計算式：11,000＋36,000＝47,
    000)。
　⒉精神慰撫金部分：
　　原告請求賠償精神慰撫金300,000元部分，業據被告抗辯金
    額過高。本院審酌原告因本件事故，受有右側橈骨遠端骨折
    之傷害，因受傷部位感受疼痛，影響生活作息，須往返就醫
    ，造成時間及金錢之花費外。另上下唇撕裂傷、多顆牙齒脫
    落、脫位、鬆脫、斷裂等面部、牙齒受有傷害，影響原告面
    容及進食，甚至人際互動，精神上受有相當程度之恐懼及痛
    苦，原告就其所受非財產上之損害，請求被告賠償精神慰撫
    金，於法亦屬有據。茲經本院依職權調閱兩造之勞保記錄及
    財產所得資料，兼衡兩造之年齡、教育程度、家庭狀況及工
    作情狀等，認原告請求精神慰撫金250,000元，應屬公允，
    而予准許；逾此部分，則屬過高。
　⒊另原告於言詞辯論終結後，於111年10月24日提出補正狀及檢
    附後續門診治療之三紙醫療費用收據，但其書狀並未擴張應
    受判決之聲明，亦未表明追加請求醫療費用之意思，故三紙
    收據之醫療費用不在本件判決賠償之範圍內。 　
　㈢綜上所述，本件原告所得請求被告賠償之項目及金額為醫療
    費用78,988元、後續醫療費用34,817元、就醫交通費用11,7
    25元、系爭機車維修費3,388元、不能工作損失90,000元及
    看護費用47,000元、精神慰撫金250,000元，總計515,918元
    (計算式：78,988+34,817+11,725+3,388+90,000+47,000+25
    0,000=515,918)。
四、末按保險人依強制汽車責任保險法規定給付之保險金，視為
    加害人或被保險人損害賠償金額之一部分。加害人或被保險
    人受賠償請求時，得扣除之，強制汽車責任保險法第32條有
    明文規定。原告因本件事故，已依強制汽車責任保險法之規
    定向強制汽車責任保險之保險人請求給付，並已受領保險理
    賠金83,933元，有被告提出理算簽結作業單影本為據，原告
    亦當庭表示：確實有去申請到上開金額保險金，有本件111
    年10月19日言詞辯論筆錄在卷可考，故被告應賠付之金額，
    扣除上開已受領理賠金，剩餘431,985元(計算式：515,918-
    83,933=431,985)。
五、綜合上述，原告依據侵權行為之法律關係，所得請求被告之
    賠償為515,918元，再扣除原告受領之強制險理賠金83,933
    元，剩餘431,985元。從而，原告請求被告給付431,985元，
    及自附帶民事起訴狀繕本送達翌日即110年11月19日起至清
    償日止，按週年利率5%計算之利息，為有理由；逾此部分之
    請求，為無理由，不予准許。　　
六、末按各當事人一部勝訴、一部敗訴者，其訴訟費用，由法院
    酌量情形，命兩造以比例分擔或命一造負擔，或命兩造各自
    負擔其支出之訴訟費用。法院為終局判決時，應依職權為訴
    訟費用之裁判，此民事訴訟法第79條及第87條第1項定有明
    文。本件訴訟係於刑事訴訟附帶提起民事訴訟，依法免徵裁
    判費，爰按兩造勝敗程度酌定各應負擔之訴訟費用比例。及
    本件為所命給付之金額未逾50萬元之判決，依民事訴訟法第
    389條第5款，依職權宣告假執行，而無命原告供擔保必要。
    另原告其餘假執行之聲請，因其餘之訴業經駁回，此部分聲
    請即無所依附，亦予駁回。
七、據上論結，本件原告之訴為一部有理由，一部無理由，依民
    事訴訟法第79條、第389條第1項第5款，判決如主文。　　
中　　華　　民　　國　　111 　年　　11　　月　　18　　日
                  臺灣臺南地方法院新市簡易庭
　　　　　　　　　　　　　　　　　法  官　許蕙蘭
上為正本係照原本作成。
如不服本判決，應於送達後20日內，向本院提出上訴狀並表明上
訴理由，如於本判決宣示後送達前提起上訴者，應於判決送達後
廿日內補提上訴理由書（須附繕本）。如委任律師提起上訴者，
應一併繳納上訴審裁判費。
中　　華　　民　　國　　111 　年　　11　　月　　18　　日
                                  書記官  柯于婷